【裁判字號】    97,消債更,154
【裁判日期】    980430
【裁判案由】    聲請更生程序
【裁判全文】
臺灣彰化地方法院民事裁定           97年度消債更字第154號
  聲  請  人  甲○○
 （即債務人）
  代  理  人  楊淑琍律師
上列當事人因消費者債務清理事件聲請更生，本院裁定如下：
    主      文
債務人甲○○自中華民國98年04月30日下午04時起開始更生程序
。
    理      由
一、按法院開始更生程序之裁定，應載明其年、月、日、時，並
    即時發生效力。消費者債務清理條例第45條第 1項定有明文
    。
二、本件聲請人（即債務人）主張：其有不能清償之虞之情事，
    前曾提出債權人清冊，以書面向最大債權金融機構安泰商業
    銀行股份有限公司（下稱安泰銀行），依「中華民國銀行公
    會會員辦理消費金融案件無擔保債務協商機制」，請求共同
    協商債務清償方案，並於民國95年05月02日協商成立，約定
    自95年06月份起，分 120期，利率2%，每月10日應繳金額新
    台幣（下同）37,276元。惟聲請人每月之薪資收入僅約31,0
    00元，每個月依協商條件應清償之金額遠高於每月收入，協
    商成立後，聲請人為避免違約，除自己薪資悉數作為還款之
    用外，另再向親友資借不足部分，方能勉強度過，又親友間
    亦知悉聲請人財務狀況，多不願再借貸聲請人應急，聲請人
    不得已，實已無力償還終致毀諾，故聲請人有因不可歸責於
    己之事由致履行顯有重大困難之情事。又債務人無擔保或無
    優先權之債務總額未逾12,000,000元，復未經法院裁定開始
    清算程序或宣告破產，爰向本院聲請更生等語。
三、經查，聲請人所主張之上開事實，業據提出債權人清冊、財
    產及收入狀況說明書、個人日常生活支出明細表、戶籍謄本
    、全國財產稅總歸戶財產查詢清單、財政部臺灣省中區國稅
    局94、95年度綜合所得稅各類所得資料清單、財團法人聯合
    徵信中心資料、薪資轉存摺、支出證明收據等件為證，經核
    以聲請人於協商成立當時每月薪資約31,000元之收入，顯不
    足清償依協商條件按月應支付之金額37,276元，更無從支應
    其個人之每月最低基本生活支出 9,210元【註：內政部社會
    司公告之95年度臺灣省低收入戶最低生活費每人每月 9,210
    元。】，又依據最大債權金融機構安泰銀行具狀陳報，聲請
    人於協商成立後，僅繳納10期款項，自96年03月後即未再依
    約履行，顯見聲請人確已無法再依原協商條件履行，是聲請
    人應有消費者債務清理條例第 151條第5項但書、第6項所定
    「因不可歸責於己之事由，致履行顯有重大困難」之情事。
    此外，再查聲請人並無消費者債務清理條例第6條第3項、第
    8 條或第46條各款所定駁回更生聲請之事由存在，則本件聲
    請人聲請更生，應屬有據，爰裁定如主文所示。
中    華    民    國    98    年    4     月    30    日
                        民事第二庭法  官  邱月嬌
以上正本係照原本作成。
本件裁定不得抗告。
本裁定已於98年4月30日下午4時公告。
中    華    民    國    98    年    4     月    30    日
                                  書記官  呂雅惠


司法院資訊處製作；財團法人民間司法改革基金會備份。
